臺灣新竹地方法院交通裁定　　　　　　　93年度交聲字第83號
移送機關即　交通部公路總局新竹區監理所桃園監理站
原處分機關
異　議　人　甲○○
即受處分人（原名賴美枝）
上列異議人因違反道路交通管理處罰條例案件，對交通部公路總
局新竹區監理所桃園監理站於民國92年10月15日桃監裁罰字第裁
52-E00000000號、第裁00-000000000號、第裁52-HA0000000號、
第裁52-E00000000號、第裁52-F00000000號、第裁52-E00000000
號、第裁52-E00000000號、第裁52-E00000000號、第裁52-E0000
0000號、第裁52-M00000000號、第裁52-CG0000000號、第裁52-B
C0000000號、第裁52-JC0000000號違反道路交通管理事件裁決處
分，均聲明異議，嗣經臺灣桃園地方法院裁定管轄錯誤，移送本
院（92年度交聲字第530號），本院裁定如下：
    主  文
原處分均撤銷。
甲○○均不罰。
    理  由
一、原處分機關交通部公路總局新竹區監理所桃園監理站裁決理
    由意旨略以：
    受處分人即異議人甲○○為車號LV-3428 號自小客車之登記
    汽車所有人，於民國90年3月17日至92年1月22日間，在行經
    南投縣、高雄市、臺北縣、臺南縣、新竹市、新竹縣、苗栗
    縣、臺中縣等地，為南投縣警察局草屯分局中正派出所、高
    雄市政府警察局交通大隊第一中隊、臺北縣政府警察局交通
    隊、臺南縣警察局交通警察隊、新竹市警察局交通隊、新竹
    縣警察局交通隊、苗栗縣警察局交通警察隊、臺中縣警察局
    交通警察隊舉發超速行駛、不遵守道路交通標線之指示、使
    用註銷之牌照行駛等違規，並為該站舉發汽車不依限期參加
    定期檢驗之違規，並分別填掣竹市警交字第E00000000 號、
    中縣警交相字第HA0000000號、竹市警交字第E00000000號、
    苗縣警交字第F00000000號、竹市警交字第E00000000號、竹
    市警交字第E00000000號、竹縣警交字第E00000000號、竹市
    警交字第E00000000號、南縣警交字相第MO0000000號、北縣
    警交字第CG0000000號、高市警交大相字第BC0000000號、投
    警交字第JC0000000號、桃監檢字第000000000號違規通知單
    （裁決書字號、舉發通知單所列被舉發人、違規時間、地點
    、違規行為、處罰主文、處罰依據等均詳如附表所示），該
    站乃依法裁決等語。
二、異議人異議意旨略以：
    異議人固仍係車號VL─3428號自小客車於監理單位登記之名
    義所有人，惟異議人之前夫早在89年9 月15日即將該自小客
    車以口頭約定新臺幣25,000元之對價出賣並交付予沈光勇管
    領使用，惟因沈光勇遲未付清買賣價金故尚未辦理過戶登記
    ，嗣上開自小客車於交付後有多次交通違規紀錄，異議人遂
    在報上刊登催辦啟事並發存證信函催告沈光勇，要求其配合
    異議人至監理機關辦理汽車過戶手續以使登記人與所有人名
    實相符，但沈光勇均避不見面，無視異議人之要求，原處分
    機關所認定之違規事實均係於90年3 月17日以後，斯時前開
    自小客車業由新所有權人沈光勇占有、使用，異議人已非該
    車之所有權人及使用人，異議人亦曾向臺灣新竹地方法院檢
    察署告訴沈光勇詐欺，其在偵查中均承認車子是其開的，是
    以異議人確自89年9月15日起未再使用前揭車輛，目前車子
    也還在沈光勇手上，異議人不可能發生任何違反交通規則之
    行為，爰聲明異議，請求將原處分均予撤銷等語。
三、按違規事實應依證據認定之，無證據不得認定違規事實；又
    不能證明受處分人違規或其行為不罰者，應諭知不罰，道路
    交通管理處罰條例第89條、刑事訴訟法第154條第2項、第
    301條第1項，分別定有明文。又交通法庭認為聲明異議有理
    由者，應以裁定將原處分經聲明異議部分撤銷，並自為裁定
    ，道路交通案件處理辦法第20條亦定有明文。次按：
    (一)汽車不依限期參加定期檢驗者，處汽車所有人新臺幣 900
    元以上1,800元以下罰鍰，逾期6個月以上者，註銷其牌照；
    又汽車使用註銷之牌照行駛者，處汽車所有人新臺幣 3,600
    元以上10,800元以下罰鍰，並禁止其駕駛，牌照扣繳之，道
    路交通管理處罰條例第17條第1項、第12條第1項第4款、第2
    項定有明文，是上開條文所規範係處罰汽車所有人之條款，
    惟我國動產之所有權非以登記名義而認定其實質所有權之歸
    屬，故此汽車所有人並非專以車籍登記為認定之依據；(二)汽
    車駕駛人，行車速度，超過規定之最高時速，或低於規定之
    最低時速，或裝用測速雷達感應器者，處新臺幣1,200 元以
    上2,400 元以下罰鍰；又汽車駕駛人，駕駛汽車不遵守道路
    交通標誌、標線、號誌之指示者，處新臺幣900元以上1,800
    元以下罰鍰；再汽車駕駛人駕駛汽車違反道路交通管理處罰
    條例第40條第1 項規定者，除應依該條所規定之罰鍰處罰外
    ，並予記違規點數1 點，同條例第40條第1項、第60條第2項
    第3款、第63條第1 項第1款亦定有明文，足見違反前揭條項
    各款規定之處罰對象係汽車之駕駛人，而非汽車所有人，雖
    然依據同條例第7條之2第1項第6款之規定，其他違規行為經
    以科學儀器取得證據資料者，當場不能或不宜攔截製單舉發
    者，得對汽車所有人逕行舉發處罰，但同條例第85條第2 項
    亦規定，本條例關於車輛所有人之處罰，如應歸責於車輛駕
    駛人者，處罰車輛駕駛人，職是，倘若得以辨明違規之汽車
    駕駛人究為何人，且該駕駛人並非汽車所有人時，依法自應
    處罰汽車駕駛人而非汽車所有人，若交通裁決機關已有相關
    資料足以查知實際交通違規行為人為何人時，即應逕就該實
    際交通違規行為人之交通違規行為予以裁決。
四、經查：
  (一)本件異議人所有之車號LV─3428號自小客車業於89年9 月15
    日出賣並交付予買受人沈光勇管領使用，尚未辦理過戶，嗣
    該自小客車在沈光勇管領使用下，或由沈光勇自己駕駛，或
    因可歸責於沈光勇之事由而由他人駕駛，致該自小客車有如
    附表所示之交通違規行為一節，有沈光勇迭於另案異議人告
    訴其涉犯詐欺罪嫌之臺灣新竹地方法院檢察署92年度偵緝字
    第111號案件偵查中供陳「（問：你有無於89年9月15日在新
    竹縣湖口鄉○○路17號向告訴人賴美枝以新臺幣20,000元購
    買車號LV─3428號自小客車？）有。我付完了…（問：本件
    自小客車辦理過戶了嗎？）沒有…（問：為何不辦？）我有
    給他們
    在駕用右開自小客車期間之違規罰款及牌照稅、燃料稅有無
    給告訴人？）沒有。我付給告訴人好幾次錢，已經超過汽車
    之價金，但我不知道她付了那些。但是告訴人拿了我的身分
    證，其實她是可以辦理過戶的，但是她不辦，才會產生稅金
    、罰款仍然是由她名義支付之事」云云在卷可查（見臺灣新
    竹地方法院檢察署92 年度偵緝字第111號卷第13至14頁），
    及於臺灣桃園地方法院前所受理之92 年度交聲字第530號一
    案中證稱「（問：提示投警交字第JC0000000 號舉發違反道
    路交通通知單，問本件是否你在舉發單上面簽名的？是否你
    開車的？【提示並告以要旨】）是我簽名，我開車的。我身
    分證交給甲○○，請她自己去驗車…（問：你在92年1 月22
    日為何會去駕駛LV─3428號這台汽車？）這台車是甲○○小
    姐的，我有跟她買，但沒有過戶…（問：你何時跟甲○○買
    這台車？）好像89年，約有4、5年…（問：提示LV─3428號
    交通違規清冊共13筆，問這13筆是否都是你開車違規的？【
    提示並告以要旨】）有的不是我開的」等語明確（見臺灣桃
    園地方法院92年度交聲字第530號卷【下稱第530號卷】第10
    3至104頁），經本院調閱臺灣新竹地方法院檢察署92年度偵
    緝字第111號偵查卷宗、臺灣桃園地方法院92 年度交聲字第
    530 號刑事卷宗審認無訛，核與異議人到庭所述情節大致相
    符，再上開車輛為異議人於89年9 月15日出售並交付予沈光
    勇，惟因沈光勇遲未辦理過戶登記，嗣該車有多次交通違規
    行為遭舉發，異議人遂於報上登載催辦過戶啟事及以存證信
    函催告沈光勇出面辦理過戶手續一事，復有異議人於報上刊
    登催告過戶啟事影本1則、存證信函影本2紙附卷可稽（見第
    530號卷第13、15至16、118至120頁）。
  (二)按車輛屬動產，其所有權之得喪變更非以登記為要件，易言
    之，非以登記名義而認定實質所有權之歸屬，交通監理行政
    機關因行政管理對於汽車所為登記，與真正所有權狀態未必
    一致，尚不能以此作為認定所有權歸屬之唯一依據。本件車
    號LV─3428號自小客車之所有權自異議人將該車交付沈光勇
    後，雖未辦理異動過戶登記，然自交付時起即生動產所有權
    得喪變更之法律效果，沈光勇確為該車之所有權人無誤，異
    議人辯稱其自89年9 月15日該自小客車出賣並交付後已非該
    車輛之所有人等情，應堪信為真實，至異議人違反規定，不
    辦理過戶異動登記，並不影響所有權之變更，僅係違反道路
    交通管理處罰條例第16條，汽車異動，不依規定申報之規定
    ，應另由交通監理行政機關加以處罰之問題，與車輛所有權
    移轉，車輛所有人已變更，核屬不同之概念。
  (三)
  (1)查異議人自89年9 月15日起既非LV─3428號自小客車之所有
    權人，自非前揭三、(一)所示道路交通管理處罰條例第17條第
    1項、第12條第1項第4款、第2項等規定（即處罰汽車所有人
    之規定）處罰之主體，原處分機關未經詳實查核，即將本件
    發生在89年9 月15日後如附表所示編號二、三、六、七、九
    、十、十三等交通違規事件，以車籍資料處罰車輛所有權人
    之方式，逕行對異議人為如附表所示之裁決，顯有違誤。
  (2)又本件經原處分機關依上開三、(二)所示道路交通管理處罰條
    例第40條第1 項、第60條第2項第3款、第63條第1項第1款等
    規定（即處罰汽車駕駛人之規定）裁處之如附表編號一、三
    至十二所示交通違規事件，倘若得以辨明汽車駕駛人究為何
    人，依法自應處罰汽車之駕駛人，按車號LV─3428號自小客
    車前開經原處分機關裁決之違規行為發生時間均在89年9 月
    15日由異議人將該自小客車出賣並交付予證人沈光勇管領使
    用之後，業如前述，原處分機關既無任何證據可資佐證異議
    人於交通違規時係車輛之駕駛人，自不得遽以該自小客車名
    義上仍係登記為異議人所有，而認異議人對該自小客車此部
    分之交通違規行為有可歸責之情形而加以處罰，從而原處分
    機關對於如附表編號一、三至十二所示交通違規行為當時非
    車號LV─3428號自小客車之實際所有人，更無管領力之異議
    人，認係可歸責而逕行裁處，於法即有不合。
五、綜上所述，原處分機關既認定車號LV─3428號自小客車，於
    附表所示舉發時、地有違反道路交通管理處罰條例之情形，
    而以異議人為車輛所有人加以處罰，未斟酌異議人是否為車
    輛實際所有人或駕駛人，遽對異議人為如附表所示之裁決，
    即難認為允當，本件異議人之異議為有理由，自應由本院將
    原處分均撤銷，改諭知異議人均不罰，以資適法。至該車號
    LV─3428號自小客車之實際所有人沈光勇在附表所示舉發時
    、地之交通違規行為部分，仍應由原處分機關另為適法之處
    理，併此敘明。
六、據上論斷，應依道路交通案件處理辦法第20條，裁定如主文
    。
中　　華　　民　　國　　94　　年　　3 　　月　　31　　日
                  交通法庭法  官  黃美盈
如不服本裁定，應於裁定送達後5日內向本院提出抗告狀。
以上正本證明與原本無異。
中　　華　　民　　國　　94　　年　　3 　　月　　31　　日
                          書記官  吳尚文
附表：
┌─┬─────┬──────┬─────┬─────┐
│編│舉發通知單│原舉發機關、│違規時間、│備      註│
│  │字號、    │舉發通知單所│地點      │          │
│  │裁決書字號│列被舉發人  │違規行為、│          │
│  │          │            │處罰主文、│          │
│  │          │            │處罰依據（│          │
│  │          │            │道路交通管│          │
│  │          │            │理處罰條例│          │
│號│          │            │）        │          │
├─┼─────┼──────┼─────┼─────┤
│一│竹市警交字│新竹市警察局│90年3月17 │舉發通知單│
│  │第E0000000│交通隊、逕行│日凌晨1時 │原郵寄至桃│
│  │8號、桃監 │舉發        │，在新竹市│園縣桃園市│
│  │裁罰字第裁│            │台15線75公│福林里21鄰│
│  │52-E391813│            │里處。    │介壽路417 │
│  │88號（裁決│            │紅燈越線臨│號，惟因遷│
│  │書見臺灣桃│            │停、罰鍰新│移新址不明│
│  │園地方法院│            │臺幣1,800 │而退回，經│
│  │92年度交聲│            │元、記違規│新竹市警察│
│  │字第530號 │            │點數1點、 │局於90年6 │
│  │卷【下同】│            │第60條第2 │月8日以（9│
│  │第71頁、舉│            │項第3款、 │0）竹市警 │
│  │發通知單及│            │第63條第1 │交字第3879│
│  │照片見第22│            │項        │號函為公示│
│  │、23頁）  │            │          │送達（公示│
│  │          │            │          │送達資料見│
│  │          │            │          │第47至49頁│
│  │          │            │          │），裁決書│
│  │          │            │          │於92年10月│
│  │          │            │          │16日上午10│
│  │          │            │          │時17分送達│
│  │          │            │          │由甲○○本│
│  │          │            │          │人（送達證│
│  │          │            │          │書見第72頁│
│  │          │            │          │）。      │
├─┼─────┼──────┼─────┼─────┤
│二│桃監檢字第│交通部公路局│90年6月13 │舉發通知單│
│  │000000000 │新竹區監理所│日、桃園監│原郵寄至桃│
│  │號、桃監裁│桃園監理站、│理站。    │園縣桃園市│
│  │罰字第裁52│逕行舉發    │不依期限參│福林里21鄰│
│  │-000000000│            │加定期檢驗│介壽路417 │
│  │號（裁決書│            │、罰鍰新臺│號，惟因招│
│  │見第70頁、│            │幣900元、 │領逾期而退│
│  │舉發通知單│            │第17條第1 │回，裁決書│
│  │見第24頁）│            │項        │於92年10月│
│  │          │            │          │16日上午10│
│  │          │            │          │時17分送達│
│  │          │            │          │由甲○○本│
│  │          │            │          │人收受（送│
│  │          │            │          │達證書見第│
│  │          │            │          │72頁）。  │
├─┼─────┼──────┼─────┼─────┤
│三│竹市警交字│新竹市警察局│91年5月25 │舉發通知單│
│  │第E0000000│交通隊、逕行│上午6時7分│原郵寄至桃│
│  │1號、桃監 │舉發        │，在新竹市│園縣桃園市│
│  │裁罰字第裁│            │台15線76.8│福林里21鄰│
│  │52-E310213│            │公里處。  │介壽路417 │
│  │91號（裁決│            │不遵守道路│號，惟因原│
│  │書見第68頁│            │交通標線之│址查無其人│
│  │、舉發通知│            │指示、使用│而退回，裁│
│  │單及照片見│            │註銷之牌照│決書於92年│
│  │第29、30頁│            │行駛、罰鍰│10月16日上│
│  │）        │            │新臺幣4,50│午10時17分│
│  │          │            │0元、牌照 │送達由賴莉│
│  │          │            │扣繳、記違│佳本人收受│
│  │          │            │規點數1點 │（送達證書│
│  │          │            │、第60條第│見第72頁）│
│  │          │            │2項第3款、│。        │
│  │          │            │第12條第1 │          │
│  │          │            │項第4款、 │          │
│  │          │            │第12條第2 │          │
│  │          │            │項、第63條│          │
│  │          │            │第1項     │          │
├─┼─────┼──────┼─────┼─────┤
│四│中縣警交相│臺中縣警察局│91年5月25 │舉發通知單│
│  │字第HA1103│交通警察隊、│日上午10時│原郵寄至桃│
│  │014號、桃 │逕行舉發    │6分，在台6│園縣桃園市│
│  │監裁罰字第│            │3線11公里 │福林里21鄰│
│  │裁52-HA110│            │又500公尺 │介壽路417 │
│  │3014號（裁│            │處。      │號，惟因招│
│  │決書見第69│            │駕駛人行車│領逾期而退│
│  │頁、舉發通│            │速度超過規│回，裁決書│
│  │知單及照片│            │定之最高時│於92年10月│
│  │見第25、26│            │速未滿20公│16日上午10│
│  │頁）      │            │里、罰鍰新│時17分送達│
│  │          │            │臺幣1,700 │由甲○○本│
│  │          │            │元、記違規│人收受（送│
│  │          │            │點數1點、 │達證書見第│
│  │          │            │第40條第1 │72頁）。  │
│  │          │            │項、第63條│          │
│  │          │            │第1項     │          │
├─┼─────┼──────┼─────┼─────┤
│五│苗縣警交字│苗栗縣警察局│91年5月26 │舉發通知單│
│  │第F0000000│交通警察隊、│日上午8時5│送達至新竹│
│  │7號、桃監 │逕行舉發    │2分，在通 │縣湖口鄉光│
│  │裁罰字第裁│            │霄台1線南 │復東路212 │
│  │52-F123649│            │向129.5公 │號由甲○○│
│  │17號（裁決│            │里處。    │之姑丈徐壽│
│  │書見第67頁│            │駕駛人行車│明簽收（送│
│  │、舉發通知│            │速度超過規│達證書、中│
│  │單及照片見│            │定之最高時│華民國郵政│
│  │第27、28頁│            │速20公里以│交寄大宗掛│
│  │）        │            │上、罰鍰新│號函件存根│
│  │          │            │臺幣24,00 │見第52、53│
│  │          │            │元、記違規│頁），裁決│
│  │          │            │點數1點、 │書於92年10│
│  │          │            │第40條第1 │月16日上午│
│  │          │            │項、第63條│10時17分送│
│  │          │            │第1項     │達由甲○○│
│  │          │            │          │本人收受（│
│  │          │            │          │送達證書見│
│  │          │            │          │第72頁）。│
├─┼─────┼──────┼─────┼─────┤
│六│竹市警交字│新竹市警察局│91年5月31 │舉發通知單│
│  │第E0000000│交通隊、逕行│日晚上8時1│原郵寄至桃│
│  │8號、桃監 │舉發        │5分，在新 │園縣桃園市│
│  │裁罰字第裁│            │竹市台15線│福林里21鄰│
│  │52-E310118│            │78.5公里處│介壽路417 │
│  │58號（裁決│            │。        │號，惟因招│
│  │書見第66頁│            │駕駛人行車│領逾期而退│
│  │、舉發通知│            │速度超過規│回，裁決書│
│  │單及照片見│            │定之最高時│於92年10月│
│  │第31、32頁│            │速20公里以│16日上午10│
│  │）        │            │上、使用註│時17分送達│
│  │          │            │銷之牌照行│由甲○○本│
│  │          │            │駛、罰鍰新│人收受（送│
│  │          │            │臺幣5,500 │達證書見第│
│  │          │            │元、牌照扣│72頁）。  │
│  │          │            │繳、記違規│          │
│  │          │            │點數1點、 │          │
│  │          │            │第40條第1 │          │
│  │          │            │項、第12條│          │
│  │          │            │第1項第4款│          │
│  │          │            │、第12條第│          │
│  │          │            │2項、第63 │          │
│  │          │            │條第1項   │          │
├─┼─────┼──────┼─────┼─────┤
│七│竹市警交字│新竹市警察局│91年6月3日│舉發通知單│
│  │第E0000000│交通隊、逕行│上午11時10│原郵寄至桃│
│  │8號、桃監 │舉發        │分，在新竹│園縣桃園市│
│  │裁罰字第裁│            │市台15線78│福林里21鄰│
│  │52-E310119│            │.5公里處。│介壽路417 │
│  │78號（裁決│            │駕駛人行車│號，惟因招│
│  │書見第65頁│            │速度超過規│領逾期而退│
│  │、舉發通知│            │定之最高時│回，裁決書│
│  │單及照片見│            │速20公里以│於92年10月│
│  │第33、34頁│            │上、使用註│16日上午10│
│  │）        │            │銷之牌照行│時17分送達│
│  │          │            │駛、罰鍰新│由甲○○本│
│  │          │            │臺幣5,500 │人收受（送│
│  │          │            │元、牌照扣│達證書見第│
│  │          │            │繳、記違規│72頁）。  │
│  │          │            │點數1點、 │          │
│  │          │            │第40條第1 │          │
│  │          │            │項、第12條│          │
│  │          │            │第1項第4款│          │
│  │          │            │、第12條第│          │
│  │          │            │2項、第63 │          │
│  │          │            │條第1項   │          │
├─┼─────┼──────┼─────┼─────┤
│八│竹縣警交字│新竹縣警察局│91年6月4日│舉發通知單│
│  │第E0000000│交通隊、逕行│晚上8時17 │原郵寄至桃│
│  │8號、桃監 │舉發        │分，在台1 │園縣桃園市│
│  │裁罰字第裁│            │線53.7公里│福林里21鄰│
│  │52-E801157│            │處。      │介壽路417 │
│  │38號（裁決│            │不遵守道路│號，惟因招│
│  │書見第64頁│            │交通標線之│領逾期而退│
│  │、舉發通知│            │指示、罰鍰│回，裁決書│
│  │單及照片見│            │新台幣900 │於92年10月│
│  │第37、38頁│            │元、記違規│16日上午10│
│  │）        │            │點數1點、 │時17分送達│
│  │          │            │第60條第2 │由甲○○本│
│  │          │            │項第3款、 │人收受（送│
│  │          │            │第63條第1 │達證書見第│
│  │          │            │項        │72頁）。  │
├─┼─────┼──────┼─────┼─────┤
│九│竹市警交字│新竹市警察局│91年6月5日│舉發通知單│
│  │第E0000000│交通隊、逕行│上午4時39 │原郵寄至桃│
│  │3號、桃監 │舉發        │分，在新竹│園縣桃園市│
│  │裁罰字第裁│            │市台15線78│福林里21鄰│
│  │52-E310214│            │.5公里處。│介壽路417 │
│  │13號（裁決│            │駕駛人行車│號，惟因原│
│  │書見第63頁│            │速度超過規│址查無其人│
│  │、舉發通知│            │定之最高時│而退回，裁│
│  │單及照片見│            │速20公里以│決書於92年│
│  │第35、36頁│            │上、使用註│10月16日上│
│  │）        │            │銷之牌照行│午10時17分│
│  │          │            │駛、罰鍰新│送達由賴莉│
│  │          │            │臺幣5,500 │佳本人收受│
│  │          │            │元、牌照扣│（送達證書│
│  │          │            │繳、記違規│見第72頁）│
│  │          │            │點數1點、 │。        │
│  │          │            │第40條第1 │          │
│  │          │            │項、第12條│          │
│  │          │            │第1項第4款│          │
│  │          │            │、第12條第│          │
│  │          │            │2項、第63 │          │
│  │          │            │條第1項   │          │
├─┼─────┼──────┼─────┼─────┤
│十│南縣警交字│臺南縣警察局│91年6月8日│舉發通知單│
│  │相第M01431│交通警察隊、│上午8時20 │原郵寄至桃│
│  │594號、桃 │逕行舉發    │分，在台17│園縣桃園市│
│  │監裁罰字第│            │線三股路口│福林里21鄰│
│  │裁52-M0143│            │。        │介壽路417 │
│  │1594號（裁│            │駕駛人行車│號，惟因招│
│  │決書見第62│            │速度超過規│領逾期而退│
│  │頁、舉發通│            │定之最高時│回，裁決書│
│  │知單及照片│            │速未滿20公│於92年10月│
│  │見第42、43│            │里、使用註│16日上午10│
│  │頁）      │            │銷之牌照行│時17分送達│
│  │          │            │駛、罰鍰新│由甲○○本│
│  │          │            │臺幣5,300 │人收受（送│
│  │          │            │元、牌照扣│達證書見第│
│  │          │            │繳、記違規│72頁）。  │
│  │          │            │點數1點、 │          │
│  │          │            │第40條第1 │          │
│  │          │            │項、第12條│          │
│  │          │            │第1項第4款│          │
│  │          │            │、第12條第│          │
│  │          │            │2項、第63 │          │
│  │          │            │條第1項   │          │
├─┼─────┼──────┼─────┼─────┤
│十│北縣警交字│臺北縣政府警│91年7月23 │舉發通知單│
│一│第CG181732│察局交通隊、│日下午2時 │原郵寄至桃│
│  │0號、桃監 │逕行舉發    │50分，在台│園縣桃園市│
│  │裁罰字第裁│            │15線北向14│福林里21鄰│
│  │52-CG18173│            │.5公里處。│介壽路417 │
│  │20號（裁決│            │駕駛人行車│號，惟因招│
│  │書見第61頁│            │速度超過規│領逾期而退│
│  │、舉發通知│            │定之最高時│回，裁決書│
│  │單及照片見│            │速20公里以│於92年10月│
│  │第44、45頁│            │上、罰鍰新│16日上午10│
│  │）        │            │臺幣2,400 │時17分送達│
│  │          │            │元、記違規│由甲○○本│
│  │          │            │點數1點、 │人收受（送│
│  │          │            │第40條第1 │達證書見第│
│  │          │            │項、第63條│72頁）。  │
│  │          │            │第1項     │          │
├─┼─────┼──────┼─────┼─────┤
│十│高市警交大│高雄市政府警│91年7月31 │舉發通知單│
│二│相字第BC10│察局交通大隊│日上午3時4│原郵寄至桃│
│  │89985號、 │第一中隊、逕│5分，在高 │園縣桃園市│
│  │桃監裁罰字│行舉發      │雄市興中橋│福林里21鄰│
│  │第裁52-BC1│            │與智昌街口│介壽路417 │
│  │089985號（│            │（北向南）│號，惟因遷│
│  │裁決書見第│            │。        │移新址不明│
│  │60頁、舉發│            │不遵守道路│而退回，經│
│  │通知單及照│            │交通標線之│高雄市政府│
│  │片見第39、│            │指示、罰鍰│警察局於91│
│  │41頁）    │            │新台幣1,80│年11月21日│
│  │          │            │0元、記違 │以高市警交│
│  │          │            │規點數1點 │字第091007│
│  │          │            │、第60條第│2758號公告│
│  │          │            │2項第3款、│為公示送達│
│  │          │            │第63條第1 │（公示送達│
│  │          │            │項        │資料見第57│
│  │          │            │          │至58頁），│
│  │          │            │          │裁決書於92│
│  │          │            │          │年10月16日│
│  │          │            │          │上午10時17│
│  │          │            │          │分送達由賴│
│  │          │            │          │莉佳本人收│
│  │          │            │          │受（送達證│
│  │          │            │          │書見第72頁│
│  │          │            │          │）。      │
├─┼─────┼──────┼─────┼─────┤
│十│投警交字第│南投縣警察局│92年1月22 │舉發通知單│
│三│JC0000000 │草屯分局中正│日下午2時4│由舉發員警│
│  │號、桃監裁│派出所、沈光│5分，在南 │石松洲當場│
│  │罰字第裁52│勇          │投縣草屯鎮│製發並交由│
│  │-JC0000000│            │民生路與民│駕駛人沈光│
│  │號        │            │生一街口。│勇當場收受│
│  │          │            │使用註銷之│，裁決書於│
│  │          │            │牌照行駛、│92年10月16│
│  │          │            │罰鍰新臺幣│日上午10時│
│  │          │            │10,800元、│17分送達由│
│  │          │            │牌照扣繳、│甲○○本人│
│  │          │            │第12條第1 │收受（送達│
│  │          │            │項第4款、 │證書見第72│
│  │          │            │第12條第2 │頁）。    │
│  │          │            │項        │          │
└─┴─────┴──────┴─────┴─────┘
